<!DOCTYPE html PUBLIC "-//W3C//DTD XHTML 1.0 Transitional//EN" "http://www.w3.org/TR/xhtml1/DTD/xhtml1-transitional.dtd">
<html xmlns="http://www.w3.org/1999/xhtml">
<head>
	<meta http-equiv="Content-Type" content="text/html; charset=iso-8859-1" />
	<title>Ymmärrä suomea</title>
	<style type="text/css" media="all">@import "css/styles.css";</style>
	<script type="text/javascript" src="swfobject.js"></script>
</head>
<body class="font-medium">
	<div id="main-wrapper">
		<div id="topbar"></div>
		<div id="main-menu">
			<table cellspacing="0" cellpadding="0" border="0" class="add-links"><tr>
				<td class="item"><img class="raquo" src="i/raquo.gif" alt="" height="7" width="4" /><a href="/ymmarra/index.php?moduli=sanakirja">Sanakirja</a></td>
				<td class="item"><img class="raquo" src="i/raquo.gif" alt="" height="7" width="4" /><a href="/ymmarra/index.php?moduli=verbit">Verbiluettelo</a></td>
				<td class="item"><img class="raquo" src="i/raquo.gif" alt="" height="7" width="4" /><a href="/ymmarra/index.php?moduli=kielioppi">Kielioppi</a></td>
			</tr></table>
			<table cellspacing="0" cellpadding="0" border="0"><tr>
				<td class="item"><img class="raquo" src="i/raquo.gif" alt="" height="7" width="4" /><a href="/ymmarra/index.php">Etusivu</a></td>
				<td class="item"><img class="raquo" src="i/raquo.gif" alt="" height="7" width="4" /><a href="/ymmarra/index.php?moduli=tekstit">Lukutekstit</a></td>
			</tr></table>
		</div>
		<div id="content">
			<table cellspacing="0" cellpadding="0" border="0" id="content-wrapper"><tr>
				<td>
					<div id="left-menu">
												<div class="header-verb"><span>Verbit</span></div>
						<div class="menu">
								<div class="init"><a href="/ymmarra/index.php?moduli=verbit&kirjain=a">A</a></div>
								<div class="init"><a href="/ymmarra/index.php?moduli=verbit&kirjain=e">E</a></div>
								<div class="init"><a href="/ymmarra/index.php?moduli=verbit&kirjain=h">H</a></div>
								<div class="init"><a href="/ymmarra/index.php?moduli=verbit&kirjain=i">I</a></div>
								<div class="init"><a href="/ymmarra/index.php?moduli=verbit&kirjain=j">J</a></div>
								<div class="init"><a href="/ymmarra/index.php?moduli=verbit&kirjain=k">K</a></div>
								<div class="init"><a href="/ymmarra/index.php?moduli=verbit&kirjain=l">L</a></div>
								<div class="init"><a href="/ymmarra/index.php?moduli=verbit&kirjain=m">M</a></div>
								<div class="init"><a href="/ymmarra/index.php?moduli=verbit&kirjain=n">N</a></div>
								<div class="init"><a href="/ymmarra/index.php?moduli=verbit&kirjain=o">O</a></div>
								<div class="init"><a href="/ymmarra/index.php?moduli=verbit&kirjain=p">P</a></div>
								<div class="init"><a href="/ymmarra/index.php?moduli=verbit&kirjain=r">R</a></div>
								<div class="init"><a href="/ymmarra/index.php?moduli=verbit&kirjain=s">S</a></div>
								<div class="init"><a href="/ymmarra/index.php?moduli=verbit&kirjain=t">T</a></div>
								<div class="init"><a href="/ymmarra/index.php?moduli=verbit&kirjain=u">U</a></div>
								<div class="init"><a href="/ymmarra/index.php?moduli=verbit&kirjain=v">V</a></div>
								<div class="init"><a href="/ymmarra/index.php?moduli=verbit&kirjain=y">Y</a></div>
								<div class="init"><a href="/ymmarra/index.php?moduli=verbit&kirjain=Ä">Ä</a></div>
						</div>					</div>
				</td>
				<td>
					<div id="main-content">
						<div id="path">
							<a href=".">Etusivu</a> &gt; <a href="/ymmarra/index.php?moduli=verbit&kirjain=K">K</a>						</div>
													<h1>KOHOTA</h1>
						<table cellspacing="0" cellpadding="0" border="0">
							<tr>
								<td colspan="2" style="padding-bottom:10px;"><strong>Aktiivin indikatiivi</strong></td>
							</tr>
							<tr>
								<td><pre>PREESENS                   
minä     kohoan            
sinä     kohoat            
hän      kohoaa             
me       kohoamme          
te       kohoatte          
he       kohoavat          

PASSIIVI
         kohotaan          

IMPERFEKTI                 
         kohosin           
         kohosit           
         kohosi            
         kohosimme         
         kohositte         
         kohosivat         

PASSIIVI
         kohottiin         

PERFEKTI
olen     kohonnut          
olet     kohonnut          
on       kohonnut          
olemme   kohonneet         
olette   kohonneet         
ovat     kohonneet         

PASSIIVI
on       kohottu           

PLUSKVAMPERFEKTI
olin     kohonnut          
olit     kohonnut          
oli      kohonnut          
olimme   kohonneet         
olitte   kohonneet         
olivat   kohonneet         

PASSIIVI
oli      kohottu           
</pre></td>
								<td>&nbsp;&nbsp;&nbsp;</td>
								<td><pre>  KIELTOMUOTO
  en        kohoa
  et        kohoa
  ei        kohoa
  emme      kohoa
  ette      kohoa
  eivät     kohoa


  ei        kohota 

   
  en        kohonnut
  et        kohonnut
  ei        kohonnut
  emme      kohonneet
  ette      kohonneet
  eivät     kohonneet


  ei        kohottu


  en    ole kohonnut
  et    ole kohonnut
  ei    ole kohonnut
  emme  ole kohonneet
  ette  ole kohonneet
  eivät ole kohonneet


  ei    ole kohottu


  en    ollut  kohonnut
  et    ollut  kohonnut
  ei    ollut  kohonnut
  emme  olleet kohonneet
  ette  olleet kohonneet
  eivät olleet kohonneet


  ei    ollut  kohottu
</pre></td>
							</tr>
						</table>
						<table cellspacing="0" cellpadding="0" border="0">
							<tr>
								<td colspan="2" style="padding-bottom:10px;"><strong>Aktiivin konditionaali</strong></td>
							</tr>
							<tr>
								<td><pre>PREESENS
minä     kohoaisin         
sinä     kohoaisit         
hän      kohoaisi          
me       kohoaisimme       
te       kohoaisitte       
he       kohoaisivat       

PASSIIVI
         kohottaisiin      

PERFEKTI
olisin   kohonnut          
olisit   kohonnut          
olisi    kohonnut          
olisimme kohonneet         
olisitte kohonneet         
olisivat kohonneet         

PASSIIVI
olisi    kohottu           
</pre></td>
								<td>&nbsp;&nbsp;&nbsp;</td>
								<td><pre> 
   en        kohoaisi
   et        kohoaisi
   ei        kohoaisi
   emme      kohoaisi
   ette      kohoaisi
   eivät     kohoaisi


  ei        kohottaisi


  en    olisi  kohonnut
  et    olisi  kohonnut
  ei    olisi  kohonnut
  emme  olisi  kohonneet
  ette  olisi  kohonneet
  eivät olisi  kohonneet


  ei    olisi  kohottu
</pre></td>
							</tr>
						</table>
						<table cellspacing="0" cellpadding="0" border="0">
							<tr>
								<td colspan="2" style="padding-bottom:10px;"><strong>Aktiivin potentiaali</strong></td>
							</tr>
							<tr>
								<td><pre>PREESENS
minä     kohonnen          
sinä     kohonnet          
hän      kohonnee          
me       kohonnemme        
te       kohonnette        
he       kohonnevat        

PASSIIVI
         kohottaneen       

PERFEKTI
lienen   kohonnut          
lienet   kohonnut          
lienee   kohonnut          
lienemme kohonneet         
lienette kohonneet         
lienevät kohonneet         

PASSIIVI
lienee   kohottu           
</pre></td>
								<td>&nbsp;&nbsp;&nbsp;</td>
								<td><pre> 
  en        kohonne
  et        kohonne
  ei        kohonne
  emme      kohonne
  ette      kohonne
  eivät     kohonne


  ei        kohottane


  en    liene  kohonnut
  et    liene  kohonnut
  ei    liene  kohonnut
  emme  liene  kohonneet
  ette  liene  kohonneet
  eivät liene  kohonneet


  ei    liene  kohottu
</pre></td>
							</tr>
						</table>
						<table cellspacing="0" cellpadding="0" border="0">
							<tr>
								<td colspan="2" style="padding-bottom:10px;"><strong>Aktiivin imperatiivi</strong></td>
							</tr>
							<tr>
								<td><pre>PREESENS

(sinä)   kohoa             
(hän)    kohotkoon         
(me)     kohotkaamme       
(te)     kohotkaa          
(he)     kohotkoot         

PASSIIVI
         kohottakoon       

PERFEKTI

ole      kohonnut          
olkoon   kohonnut          
olkaamme kohonneet         
olkaa    kohonneet         
olkoot   kohonneet         

PASSIIVI

olkoon   kohottu           
</pre></td>
								<td>&nbsp;&nbsp;&nbsp;</td>
								<td><pre> 

  älä       kohoa  
  älköön    kohotko
  älkäämme  kohotko
  älkää     kohotko
  älkööt    kohotko


  älköön    kohottako



  älä      ole  kohonnut
  älköön   olko kohonnut
  älkäämme olko kohonneet
  älkää    olko kohonneet
  älkööt   olko kohonneet



  älköön   olko kohottu
</pre></td>
							</tr>
						</table>
						<table cellspacing="0" cellpadding="0" border="0">
							<tr>
								<td colspan="2" style="padding-bottom:10px;"><strong>Verbin nominaalimuodot</strong></td>
							</tr>
							<tr>
								<td><pre>I INFINITIIVI              

Lyhyempi muoto:            
         kohota            

Pitempi muoto:             
         kohotakseni       
         kohotaksesi
         kohotakseen
         kohotaksemme
         kohotaksenne
         kohotakseen

III  INFINITIIVI           

inessiivi    kohoamassa    
elatiivi     kohoamasta    
illatiivi    kohoamaan     
adessiivi    kohoamalla
abessiivi    kohoamatta    
instruktiivi kohoaman      
                           
Passiivi
instruktiivi kohottaman    
                           
                           
</pre></td>
								<td>&nbsp;&nbsp;&nbsp;</td>
								<td><pre>  II INFINITIIVI

  inessiivi     kohotessa
  instruktiivi  kohoten

  Passiivi
  inessiivi     kohottaessa






   IV INFINITIIVI

  nominatiivi   kohoaminen
  partitiivi    kohoamista
   

  I PARTISIIPPI 
  aktiivi       kohoava
  passiivi      kohottava

  II PARTISIIPPI 
  aktiivi       kohonnut
  passiivi      kohottu
</pre></td>
							</tr>
						</table>

					</div>
				</td>
			</tr></table>		</div>
		<div id="footer"><a href="http://www.oph.fi/"><img src="i/oph_logo_ymmarrasuomea.gif" width="157" height="35" alt="OPH" /></a></div>
	</div>
</body>
</html>
